Paolo PURPURA

Info

Telefono +39 334 30 83 061

E-mail

paolo.purpura@gmail.com

Residenza **Palermo**





Presentazione

Ormai da due anni alterno formazione, con esperienze lavorative, questo per perseguire una riconversione professionale che mi permetta di lavorare in un settore che ho scelto perché mi appassiona profondamente.

Ho appena completato un corso di 240 ore su React, cosa che mi ha permesso di aggiungere delle skills di Front-End a quelle già maturate di Back-End.

Tutte le mie esperienze professionali in diversi campi lavoratavi, mi hanno permesso di acquisire molteplici competenze. L' esperienza maturata come figura commerciale, per più di Ol anni, mi ha permesso di sviluppare importanti capacità relazionali, autonomia, predisposizione a lavorare per obiettivi, riservatezza e ovviamente ottime doti di comunicazione.

Inoltre lavorando spesso in team, ho sviluppato, nel corso delle mia carriera, una buona capacità di integrazione nei gruppi di lavoro e la disponibilità alla collaborazione, con una buona proattività.

Motivato, polivalente ed efficace, penso di avere tutti gli strumenti per riuscire in una nuova sfida, dove poter mettere a profitto le mie competenze e per continuare un percorso di crescita professionale, Contribuendo al cotempo a quello dell'azienda.

Full-Stack jr Web Developer

Formazione

DIPLOMA PERITO TECNICO ELETTRONICO

Istituto tecnico industriale "Alessandro Volta" - Palermo | 1995

Esperienze lavorative

Backend developer (PhP / Laravel)

KPS Factory Srl | Aprile 2021 - Luglio 2021 Palermo | Contratto a progetto

Backend developer (PhP / laravel)

Esco mobolity Srl | Settembre 2020 - Maggio 2021 Palermo | Contratto a progetto

Executive project manager

Mira comunicazione | Settembre 2018 - Febbraio 2019 Palermo | Contratto a progetto

SERVIZIO ASSISTENZA CLIENTI

Autolib' | Maggio 2017 - Dicembre 2017 Paris | Contratto tempo determinato

GESTIONE AMMINISTRAZIONE VENDITA

Fisher & Paykel Healthcare | Maggio 2016 - Dicembre 2016 Paris | Contratto tempo determinato

IMPIEGATO TECNICO INFORMATICO

IRD | Gennaio 2015 - Dicembre 2015 Paris | Contratto tempo determinato

AGENTE IMMOBILIARE

Tecnocasa | Maggio 2004 - Luglio 2014 Palermo | Freelance

ADVISOR IVESTIMENTI IMMOBILIARE

Blu Holyday Group | Marzo 2019 - Luglio 2014 Palermo | Freelance

CONSULENTE PRESTITI IMMOBILIARI

BHW Bausparkasse AG | Maggio 2009 - Luglio 2014 Palermo | FreeInce

Autorizzo il trattamento dei dati personali contenuti nel mio curriculum vitae in base all'art. 13 del D. Lgs. 196/2003 e all'art. 13 GDPR 679/16.: (123) 456 7890

